臺灣高等法院高雄分院刑事判決　　　　100年度上訴字第798號
上　訴　人
即　被　告　李政龍
選任辯護人　張文雪律師
上列上訴人因毒品危害防制條例等案件，不服臺灣屏東地方法院
98年度訴字第1116號中華民國100 年3 月9 日第一審判決（起訴
案號：臺灣屏東地方法院檢察署97年度偵字第7578號），提起上
訴，本院判決如下：
     主  文
原判決關於販賣第一級毒品及定應執行刑部分，均撤銷。
李政龍販賣第一級毒品，累犯，處有期徒刑拾柒年。未扣案販賣
第一級毒品所得新臺幣壹仟元沒收，如全部或一部不能沒收時，
以其財產抵償之，未扣案之0000000000號行動電話門號卡壹張沒
收，如不能沒收時，追徵其價額。
     事  實
一、李政龍前於民國91年間因搶奪案件，經臺灣屏東地方法院91
    年度訴字第331 號判決有期徒刑3 年2 月，並經本院91年度
    上訴字第1482號判決、最高法院92年度台上字第1482號判決
    駁回上訴確定，於96年2 月1 日縮刑期滿執行完畢。詎其明
    知海洛因為毒品危害防制條例第2 條第2 項第1 款所定之第
    一級毒品，不得持有、販賣。竟意圖營利而基於販賣海洛因
    之犯意，於鄧永隆於97年3 月26日上午8 時18分許，使用00
    00000000號行動電話，撥打李政龍持用之0000000000號（門
    號卡1 張未扣案）行動電話要求購買新台幣（下同）1 千元
    之海洛因時，李政龍（以「明忠」之化名與鄧永隆通話）即
    表示同意，並指示鄧永隆前往屏東縣內埔鄉內埔農會附近，
    然鄧永隆表示車子沒油，李政龍則改交易地點為內埔鄉某墓
    園附近，之後其2 人續於同日8 時23分許以上開電話聯繫，
    前往上述交易地點所需之車程時間後，李政龍並於同日8 時
    25分至27分許期間之某時，在上述墓園附近之交易地點，販
    賣1 千元之海洛因予鄧永隆，李政龍因而取得販賣第一級毒
    品海洛因之所得1 千元（未扣案）。鄧永隆隨後因發覺李政
    龍販賣交付之海洛因數量有所不足，即於同日8 時27分許以
    上開電話與李政龍連繫後，李政龍則於同日8 時29分許後某
    時，再承前同一之販賣海洛因犯意，接續補足某些數量之海
    洛因給鄧永隆。嗣經警方依法執行李政龍持用之0000000000
    號行動電話，而依據通訊監察內容，通知鄧永隆到案說明，
    因而循線查獲上情。
二、案經屏東縣警察局報請臺灣屏東地方法院檢察署檢察官偵查
    起訴。
     理  由
一、證據能力：
(一)、證人鄧永隆於警詢陳述關於上訴人即被告（下稱被告）李政
    龍如何販賣第一級毒品海洛因之犯罪情節部分，因與其嗣於
    原審證述不符，而其先前之警詢陳述係經警通知受詢，且較
    近於被告被訴上開犯罪行為時，對於案情之記憶自然較為深
    刻，且對於案情敘述較少出於對於被告涉案之顧慮，足認證
    人於警詢時受外力、人情等干擾程度較低，又證人於同日之
    偵查中亦向檢察官證述警方並無對其逼迫誘導等語，復經本
    院勘驗證人警詢錄音內容，亦無有何出於非自由意志陳述之
    情形，且本院就證人於警詢陳述當時之原因、過程、內容、
    功能等外在環境加以觀察，足認證人警詢陳述係出於真意之
    信用性獲得確切保障，而有可信之特別情況，且為證明被告
    犯罪事實之存否所必要，依刑事訴訟法第159 條之2 規定，
    認有證據能力。
(二)、證人鄧永隆於偵查中經具結之陳述，並未曾提及檢察官在偵
    查時有不法取供之情形，且亦無證據足以證明證人上開陳述
    有顯不可信之情況，上開證人於原審復已到庭接受詰問，足
    可認定業已保障被告李政龍之詰問權，依刑事訴訟法第159
    條之1 第2 項規定，自得為證據。
(三)、按司法警察機關依法定程序執行監聽取得之錄音，係以錄音
    設備之機械作用，真實保存當時通訊之內容，如通訊一方為
    受監察人，司法警察在監聽中蒐集所得之通訊者對話，若其
    通話本身即係被告進行犯罪中構成犯罪事實之部分內容，則
    依前開說明，自與所謂「審判外之陳述」無涉，應不受傳聞
    法則之規範，當然具有證據能力。至司法警察依據監聽錄音
    結果予以翻譯而製作之監聽譯文，屬於文書證據之一種，於
    被告或訴訟關係人對譯文之真實性發生爭執或有所懷疑時，
    法院應依刑事訴訟法第165 條之一第2 項規定，以適當之設
    備，顯示該監聽錄音帶之聲音，以踐行調查證據之程序（最
    高法院100 年度台上字第3567號判決要旨參照）。本件卷附
    編號26-35 之監聽錄音內容，經本院當庭勘驗結果認與卷附
    監聽譯文所載大致相符（見本院卷第122-129 頁），雖被告
    李政龍於勘驗後仍否認係其本人聲音（見本院卷第129 頁）
    ，但上開監聽錄音業已踐行調查證據之程序，自得採為認定
    犯罪事實之基礎（最高法院93年度台上字第6510號判決要旨
    足參），而有證據能力。
(四)、按鑑定人由審判長、受命法官或檢察官就下列之人選任1 人
    或數人充之：就鑑定事項有特別知識經驗者。經政府機關委
    任有鑑定職務者；鑑定之經過及其結果，應命鑑定人以言詞
    或書面報告；法院或檢察官得囑託醫院、學校或其他相當之
    機關、團體為鑑定，或審查他人之鑑定，並準用第203 條至
    第206 條之1 規定，刑事訴訟法第198 條、第206 條第1 項
    、第208 條第1 項分別定有明文。本件卷附法務部調查局99
    年1 月28日調科參字第09900034580 號及同年2 月26日調科
    參字第09900074170 號聲紋鑑定報告書，係原審法院委請鑑
    定，依據上開規定，為刑事訴訟法第159 條第1 項規定之例
    外情形，應有證據能力。
(五)、後述引用之其他卷附書證，而屬於書面之傳聞證據部分，因
    檢察官、被告李政龍及其辯護人於本院審理調查上開書證予
    以提示並告以要旨時，由檢察官、被告、辯護人表示意見，
    當事人、辯護人已知此等書證乃傳聞證據，而就此證據能力
    均表示無意見，亦未聲明異議，即視為同意作為證據，且本
    院審酌該書證作成時之客觀情狀，並無證據證明此等書證有
    何遭變造或偽造情事，認為以之作為本件論證之證據，均與
    待證事實具有關聯性，作為本案之證據亦屬適當，依刑事訴
    訟法第159條之5第1項規定，均認得為證據。
二、訊據被告李政龍固坦認曾使用門號0000000000行動電話，且
    上開通訊監察譯文所示編號45為其對話，編號39-3係其所傳
    送之簡訊等情，惟否認上開販賣第一級毒品犯行，辯稱：伊
    並無於上開事實欄所示時、地，販賣1 千元海洛因毒品給鄧
    永隆，伊與鄧永隆曾因金錢糾紛而有口角，鄧永隆因而懷恨
    而誣指伊販毒；又伊於96年8 月間曾向證人梁莉玲借用門號
    0000000000行動電話，但於97年2 月即歸還梁莉玲，卷附之
    通訊監察譯文編號26-35 內容，均非伊之聲音，伊亦非化名
    「明忠」者，伊嗣後雖曾向「明忠」借用上開行動電話使用
    於譯文編號45及編號39-3部分，但使用後即歸還「明忠」，
    「明忠」所持該電話聯絡何人、何事，均與伊無涉；另伊於
    97年2 月16日至同年4 月2 日間，均在花蓮縣其胞妹所在地
    工作，自無在屏東與他人進行毒品交易之可能云云。惟查：
(一)、證人鄧永隆於97年3 月26日上午8 時18分許，使用00000000
    00號行動電話，撥打被告李政龍持用之0000000000號行動電
    話要求購買1 千元之海洛因時，被告（以「明忠」之化名與
    鄧永隆通話）即表示同意，並指示鄧永隆前往屏東縣內埔鄉
    內埔農會附近，然鄧永隆表示車子沒油，被告則改交易地點
    為內埔鄉某墓園附近，之後其2 人續於同日8 時23分許以上
    開電話聯繫，前往上述交易地點所需之車程時間後，被告並
    於同日8 時25分至27分許期間之某時，在上述墓園附近之交
    易地點，販賣1 千元之海洛因予鄧永隆而取得販賣所得1 千
    元。鄧永隆隨後因發覺被告販賣交付之海洛因數量有所不足
    ，即於同日8 時27分許以上開電話與被告連繫後，被告則於
    同日8 時29分許後某時，再承前同一之販賣海洛因犯意，接
    續補足某些數量之海洛因給鄧永隆。嗣經警方依法執行被告
    持用之0000000000號行動電話，而依據通訊監察內容，通知
    鄧永隆到案說明，因而循線查獲上情等事實，業經證人鄧永
    隆於97年8 月21日警詢中，辨認卷附之通訊監察譯文編號26
    -30 、34內容後，指認被告即係販賣海洛因之人（見警卷第
    34-37 頁、第46頁之1 ），並於同日偵查中具結證述明確（
    見偵卷第33-34 頁），復有上開通訊監察內容之通訊監察書
    、譯文（即通訊監察電話作業報告摘要）及本院當庭勘驗譯
    文編號26-35 （見本院卷第122-129 頁）在卷足憑。
(二)、證人鄧永隆於原審雖改稱其未曾向被告李政龍購買毒品云云
    （見原審卷第210 頁反面），惟其於原審證述內容多半以不
    知道、不記得、當時神智不清楚等語迴避（見原審卷第210-
    211 頁反面），顯見其有意迴護被告之情。又衡諸證人鄧永
    隆於警詢時未遭受員警以強暴脅迫或不當暗示等非法詢問，
    除告誡證人不要說謊、要講實話外，並無足使人心生畏懼而
    違背自己自由意志為陳述之情形，亦經本院當庭勘驗此部分
    之警詢錄音內容明確（見本院卷第80-82 頁），而鄧永隆於
    原審亦坦稱伊知悉誣賴他人販毒實係嚴重之事等語（見原審
    卷第211 頁），則鄧永隆自明知渠於偵查中具結指證被告販
    毒一事之嚴重性，當無任意誣陷之理。此外，證人鄧永隆未
    因指證被告販毒而主張或因而獲有減刑之寬典之情，亦經原
    審調閱原審97年度訴字第832 號卷核閱無誤，復有原審97年
    度訴字第1387號判決附卷可參，足認證人鄧永隆上開於警詢
    、偵查中所為不利於被告之證詞，均堪憑信。其嗣於原審改
    口證詞顯有為被告開脫之情，自不足取。
(三)、被告李政龍所辯伊與鄧永隆曾因金錢糾紛而有口角，鄧永隆
    因而懷恨而誣指伊販毒云云，雖於本院聲請詰問證人洪華榮
    （見本院卷第58頁反面），然經本院提訊在監執行之證人洪
    華榮，其雖證實認識被告，但證述其不認識鄧永隆，亦不知
    被告與鄧永隆曾因債務而發生衝突過，被告並無對其說過有
    與鄧永隆衝突，其不認識「明忠」，亦不知為何被告會說在
    其家時「明忠」在場等語（見本院卷第132-133 頁），是被
    告此部分辨詞尚難證實，且無從以洪華榮上開證言佐認被告
    所辯另有一「明忠」者之事實。
(四)、被告另辯上開門號0000000000行動電話號之使用與其無涉，
    卷附通訊監察譯文非其電話之聲音云云，然：
 1、就該門號電話於97年3 月間係何人持用部分，被告先於97年
    10月23日警詢時即已坦認通訊監察譯文編號第26號內容係其
    聲音（見警卷第5 頁），嗣於同日偵查中又改口否認，並稱
    係「明忠」用他自己（即「明忠」）手機與鄧永隆之對話等
    語（見偵卷第58頁），而被告於同日警詢、偵查中又稱譯文
    編號第45號係伊向「明忠」借該手機來使用等語（見警卷第
    4 頁，偵卷第58頁），復於97年12月19日偵查中供稱當時該
    電話係「明忠」用伊（即被告）電話與鄧永隆之對話等語（
    見偵卷第63頁），又被告於98年11月20日原審準備程序中供
    稱伊於97年2 月間將該門號歸還梁莉玲後已不知為誰所用等
    語（見原審卷第64頁），顯徵被告歷次陳述就何人持用該手
    機之供述，前後屢次反覆。何況被告持用該電話門號自96年
    8 月2 日申請時起，迄其所稱歸還梁莉玲之97年2 月間至少
    有半年之久，但於偵查中並未陳明曾向梁莉玲借用之事實，
    僅言及與「明忠」間之借用關係，顯有極力撇清該門號長期
    由其持用之事實，亦見其供述內容有為己卸責之情，而難以
    採信。至於被告前於原審雖曾主張其於警詢時為警恐嚇、威
    逼等情，然經原審依警詢筆錄內容重新製作被告警詢譯文，
    並無恐嚇、威逼或利誘之情事，被告於原審亦對此譯文無意
    見（見原審卷第271 頁反面），復於本院亦不爭執其警詢陳
    述之證據能力（見本院卷第83頁），附此敘明。
 2、就被告於97年2 月之後有無使用該門號電話部分，被告於99
    年12月15日原審供稱其自97年2 月歸還梁莉玲後，即不曾使
    用等語（見原審卷第207 頁反面），亦核與其於上開警詢、
    偵查供述中，及其於100 年2 月16日原審供承譯文編號第45
    號係伊之對話（見原審卷第273 頁反面）相悖，足認其供述
    顯屬不實。至於被告辯稱其於97年2 月已將該電話返還梁莉
    玲一節，已為證人梁莉玲於原審作證時當庭否認（見原審卷
    第213 頁反面），而該門號為預付卡方式之申辦事實，亦有
    中華電信股份有限公司屏東營運處99年11月3 日屏服一股（
    99）字第00014 號查詢電話資料函復單及申請書在卷可證（
    見原審卷第149-151 頁），則該電話不論為何人使用，均不
    致會對申辦人梁莉玲增生負擔，衡情證人梁莉玲自無必要虛
    偽證言，益見被告此部分所辯顯屬不實。再被告若主動歸還
    上開電話，而自身又常有使用電話之需求，衡情應係另有一
    電話可用，但其又稱因無電話可用，方向「明忠」借用等語
    ，可見其不可能無故自行歸還電話，足見被告此部分所辯，
    亦與常理不符。
 3、被告於97年10月23日警詢中雖就上開通訊監察譯文編號第26
    號部分，稱該對話係鄧永隆與伊債務糾紛之事（見警卷第5
    頁），然如若係被告與鄧永隆間之債務問題，衡情鄧永隆當
    無由與「明忠」談論之理，復參酌譯文編號26號所示該段對
    話之內容係鄧永隆謂：「我再拿1000元同樣的」等語（見本
    院卷第122 頁之勘驗內容），亦顯非被告所稱係欠債還錢之
    對話，足認被告供述不一與前後矛盾，實欲卸責之情。益見
    譯文編號26號與鄧永隆對話之人應係被告（化名「明忠」）
    無誤。而被告又自承卷附譯文編號第45號為其通訊之內容，
    復坦認該行動電話門號0000000000號係證人梁莉玲為其申辦
    ，故被告所辯有「明忠」向其借用電話與鄧永隆通話等語，
    顯無可採，可見自該門號於96年8 月間申辦伊始，迄為警查
    獲時，該門號均為被告持用，又觀諸譯文編號26-35 之通話
    2 人均屬同一，通話內容有前後一慣性，且編號26與33之通
    話內容，被告均有提及「內埔農會你知道嗎？」（見本院卷
    第123 、1 27頁），足徵譯文編號26-29 之內容，確屬被告
    於上開事欄所示時、地之販賣海洛因給鄧永隆之聯繫通話甚
    明，自可採為對被告論罪之依據。
 4、原審曾委由法務部調查局鑑定被告聲紋與上開通訊監察譯文
    編號第26至第30部分之對話錄音部分，經該局先後2 次告知
    被告於接受錄音採樣時，因發音不自然，不符合聲紋特徵比
    對基礎而無法鑑析，有該局99年1 月28日調科參字第099000
    34580 號及同年2 月26日調科參字第09900074170 號聲紋鑑
    定報告書在卷可查（見原審卷第89、93頁），此部分事證自
    無從佐為對被告有利之認定。至於被告即其辯護人於本院雖
    聲請再送請刑事警察局進行被告之聲紋鑑定（見本院卷第58
    頁反面），然關於上開卷附之譯文編號26-29 之內容，確屬
    被告於上開事欄所示時、地之販賣海洛因給鄧永隆之聯繫通
    話（如上所述），則此部分待證事實已明，本院認此部分聲
    請調查，已無必要，附此敘明。
(五)、被告於原審固辯稱上開事實欄所示販賣海洛因時間，伊不在
    屏東縣云云：惟被告就伊在花蓮工作之時間屢次供述不一，
    於原審答辯狀陳稱係於97年2 月16日至同年5 月2 日（見原
    審卷第52、67頁），於原審準備程序中改稱係97年2 月16日
    至同年4 月2 日（見原審卷第63頁反面），其間已有1 個月
    之差距，是其所辯，已非無疑。又被告於原審自承97年3 月
    28日、29日均在屏東縣，並使用上開行動電話門號00000000
    00號與訴外人洪華榮聯絡（見原審卷第273 頁反面-274頁）
    ，則被告辯稱伊於97年2 月16日至同年4 月2 日均在花蓮縣
    ，而不在屏東縣一情，即難採認。何況被告於原審所供伊因
    家裡有事，而於97年3 月28日、29日各自花蓮往返屏東一趟
    ，每次停留在屏東之時間約2 、3 小時等語（見原審卷第27
    3 頁反面-274頁），參諸花蓮往返屏東所需時間非短，連日
    往返又只停留2 、3 小時，所耗費之交通時間、金錢成本與
    其停留時間顯不相當，實悖乎常理；縱確有此情，被告顯因
    重大事由而必須連日來回，被告卻未曾提出合理解釋，實難
    採信被告當時確在花蓮工作之情。再以被告於原審先否認其
    97年3 月間人曾在屏東，直至參照其於偵查中確實供承通訊
    監察譯文編號第45號確係伊與他人之對話等語（見偵卷第58
    頁）後，被告始坦承伊於上開2 日身在屏東等語，足認被告
    之供詞刻意避重就輕，意圖脫免之情。足認被告陳稱伊於97
    年2 月至4 月間在花蓮工作，亦屬虛妄。此外，被告辯稱伊
    人在花蓮其胞妹處工作等語，雖經原審合法傳喚證人即被告
    之胞妹李慧玲到庭，惟其既當庭聲明拒絕證言（見原審卷第
    207 頁），是此部分亦無從為有利於被告之認定。
(六)、按政府為杜絕海洛因毒品氾濫，毒害人民甚深，再三宣導教
    民眾遠離毒品、媒體之報導既深且廣，對於毒品之禁絕，應
    為民眾所熟悉。又政府對於查緝施用、轉讓及販賣海洛因毒
    品無不嚴格執行，且販賣毒品罪更係重罪，設若無利可圖，
    衡情一般持有毒品者，當不致輕易將持有毒品交付他人。況
    乎海洛因毒品價格不貲、物稀價昂，而販賣毒品係違法行為
    ，非可公然為之，亦無公定之價格，不論任何包裝，均可任
    意分裝增減分量，每次買賣價量，亦可能隨時依雙方間之關
    係深淺、資力、需求量及對行情之認知、來源是否充裕、查
    緝是否嚴緊，購買者被查獲時供述購買對象之可能性風險之
    評估等，因而異其標準，並隨時機動調整，非可一概而論，
    是販賣海洛因之利得除經坦承犯行或價量俱臻明確外，委難
    查得實情，販賣之人從價差或量差中牟利方式雖異，其意圖
    營利之非法販賣行為則一，足徵被告販賣第一級毒品海洛因
    之舉，主觀上確有牟利意圖，應堪認定。
(七)、綜上所述，被告李政龍所辯上情，均屬卸責之詞，不足採信
    。本件被告於上開事實欄所示時、地之販賣第一級毒品海洛
    因予證人鄧永隆犯行明確，堪以認定。至於被告於上訴狀雖
    聲請再傳訊證人鄧永隆、李慧玲、梁莉玲、高小嵐等人（見
    本院卷第8 頁反面-9頁），然被告上開犯行之待證事實已明
    ，本院認此部分調查，均無必要，附此敘明。
三、論罪部分：
(一)、按毒品危害防制條例第4 條，業經總統於98年5 月20日以華
    總一義字第09800125141 號公布，而該修正條文未依中央法
    規標準法第12條規定，另行規定施行日期，或授權以命令規
    定施行日期，自應依中央法規標準法第13條規定：「法規明
    定自公布或發布日施行者，自公布或發布之日起算至第3 日
    起發生效力。」（最高法院98年度台上字第4933號、4600號
    、3995號判決要旨參照）。至於毒品危害防制條例第36條規
    定之「本條例自公布後六個月施行」，所稱「本條例」係指
    92年7 月9 日修正公布之該條例而言; 即該次修正公布之毒
    品危害防制條例全文，始有第36條之適用。亦即毒品危害防
    制條例第36條規定，非指日後該條例之相關條文，凡經修正
    者，均自修正公布後六個月，才開始施行。故毒品危害防制
    條例第4 條規定之上開修正，僅係個別條文之修正，並非全
    部條文修正，應無同條例第36條之適用，附此敘明。
(二)、毒品危害防制條例第4 條第1 項於上開修正生效前後，關於
    得併科罰金之金額，自修正前之「新臺幣一千萬元以下」，
    提高為修正前之「新臺幣二千萬元以下」，本件被告李政龍
    行為後，法律已有修正，經比較上述新舊法規定後，依刑法
    第2 條第1 項前段規定，應適用有利於被告之修正前毒品危
    害防制條例第4 條第1 項規定，故核被告所為，係違反修正
    前毒品危害防制條例第4 條第1 項之販賣第一級毒品罪。又
    被告持有第一級毒品海洛因之行為，為其販賣之高度行為所
    吸收，不另論罪。
(三)、被告李政龍有如上開事實欄所載前案科刑判決及執行完畢之
    情形，此有本院被告前案紀錄表可稽（見本院卷第25頁反面
    -26 頁），其於5 年內故意再犯本件最重本刑為有期徒刑以
    上之罪，為累犯，除法定本刑死刑、無期徒刑部分不得加重
    外，應依刑法第47條第1 項前段之規定，加重其刑。又按修
    正前販賣第一級毒品罪之法定刑為「死刑或無期徒刑；處無
    期徒刑者，得併科新臺幣一千萬元以下罰金」。然同為販賣
    第一級毒品之人，其原因動機不一，犯罪情節未必盡同，或
    有大盤毒梟者，亦有中、小盤之分，甚或僅止於吸毒者友儕
    間為求互通有無之有償轉讓者亦有之，其販賣行為所造成危
    害社會之程度自屬有異，法律科處此類犯罪，所設之法定最
    低本刑卻同為「死刑或無期徒刑；處無期徒刑，得併科新臺
    幣一千萬元以下罰金」，不可謂不重。於此情形，倘依其情
    狀處以有期徒刑，即足以懲儆，並可達防衛社會之目的者，
    自非不可依客觀之犯行與主觀之惡性二者加以考量其情狀，
    是否有可憫恕之處，適用刑法第59條之規定酌量減輕其刑，
    期使個案裁判之量刑，能斟酌至當，符合比例原則。本件被
    告販賣海洛因予鄧永隆僅1 次，所得僅1 千元，又無證據足
    以證明其為大量走私進口或長期販賣毒品之所謂「大盤」、
    「中盤」之販毒者，其惡性與犯罪情節核與大毒梟有重大差
    異，如不論其情節輕重，遽處以修正前販賣毒品罪之法定本
    刑死刑或無期徒刑，誠屬情輕法重，過於嚴苛，有傷人民對
    法律之情感，其犯罪情狀，顯有可憫恕之情況，本院認科以
    最低度刑，仍嫌過重，爰依刑法第59條規定，酌量減輕其刑
    。且就罰金刑部分，依法先加後減之。
四、原判決關於被告李政龍販賣第一級毒品部分，予以論罪科刑
    ，固非無見，然查原判決關於被告販賣交付海洛因之時間並
    未明確認定（原判決僅認定證人鄧永隆撥打電話給被告要求
    購買海洛因毒品之時間），又被告販賣海洛因之交易地點應
    係屏東縣內埔鄉某墓園附近，原判決誤認「屏東縣內埔鄉內
    埔農會附近」，均有未洽。被告上訴仍執前詞否認犯罪，雖
    無理由，但原判決關於此部分既有上述可議，自應由本院將
    原判決關於此部分及定應執行刑部分，均撤銷改判。爰審酌
    被告有如事實欄所示之犯罪科刑紀錄，素行不佳，且無視於
    我國政府禁絕毒害之堅定立場，僅圖一己私人經濟利益，明
    知海洛因具有成癮性、濫用性，對社會深具危害，任將海洛
    因賣予他人，致使買受之吸毒者更加產生依賴性及成癮性，
    戕害國民健康與社會治安，被告犯後始終否認犯行之態度，
    其販賣海洛因1 次、所得1 千元之犯罪手段、情節，及被告
    係國中畢業之智識程度（見警卷第2 頁）等一切情狀，量處
    如主文第2 項所示之刑。末查被告販賣第一級毒品海洛因所
    得之財物共1 千元，應依毒品危害防制條例第19條第1 項規
    定併予宣告沒收。又未扣案行動電話門號0000000000號之門
    號卡，雖係證人梁莉玲以其名義申辦，惟被告自承係伊委託
    梁莉玲為其申辦（見原審卷第125 頁反面），核與證人梁莉
    玲證稱該門號自始即交付被告，並供被告使用，嗣後被告亦
    未歸還等情相符（見原審卷第213-214 頁反面），堪認該門
    號卡1 張係被告所有之物，而該門號確係供被告販賣海洛因
    聯繫之用，亦有前開通訊監察譯文附卷可稽，爰依毒品危害
    防制條例第19條第1 項規定，併諭知沒收。至於該門號卡於
    本件販賣毒品時所置放之行動電話，既未扣案，亦無從證明
    該行動電話亦屬被告所有之物，此部分自不併予諭知沒收。
五、原判決關於行使偽造私文書部分，業經原審判處被告李政龍
    有期徒刑5 月，經被告上訴後，於本院聲明撤回此部分上訴
    （見本院卷第60頁），則此部分自已判決確定，不予論列。
據上論斷，應依刑事訴訟法第369 條、第299 條第1 項前段，修
正前毒品危害防制條例第4 條第1 項、毒品危害防制條例第19條
第1項 ，刑法第2 條前段、第11條前段、第47條第1 項、第59條
，判決如主文。
本案經檢察官孫小玲到庭執行職務。
中    華    民    國   100    年    8     月    16    日
              刑事第三庭    審判長法  官  莊崑山
                                  法  官  莊松泉
                                  法  官  張意聰
以上正本證明與原本無異。
如不服本判決應於收受本判決後10日內向本院提出上訴書狀，其
未敘述上訴理由者，並得於提起上訴後10日內向本院補提理由書
狀（均須按他造當事人之人數附繕本）「切勿逕送上級法院」。
中    華    民    國   100    年    8     月    17    日
                                  書記官  王秋淑
附錄本判決論罪科刑法條：
修正前毒品危害防制條例第4 條第1 項
製造、運輸、販賣第一級毒品者，處死刑或無期徒刑；處無期徒
刑者，得併科新台幣1 千萬元以下罰金。